# 请教陈老师关于电子商务平台返利的处理

提问人：幽灵天皇 时间：2017-02-11 09:46:17
目前我们在审计一家互联网公司，是做电子商务平台的，他其中一块商务模式中存在向分销商和消费者返利的情况，如消费者a在平台消费 1000 元后，平台可获得20%的提成，即 200 元的收入，然后平台还需要支付给该区域的分销商20%的返利 40 元，同时还要支付给消费者的上一级推荐者消费者b5%的返利 10 元，公司是以扣除了返利 50 元的净额确认收入，该会计处理是否存在问题？公司认为，如果按全额反应 200 元收入， 50 元成本或费用，消费者和分销商的返利可能大部分都无法得到票据，税务上也无法得到认可，无法进行处理。请问老师，按照净额反应是否可行？如果全额反应，那返利的费用又将如何处理？谢谢大家和老师一起给予建议指导

回答人：chenyiwei
建议按照收入确认的“总额法”或“净额法”区分的一般原则来分析，特别是：向下家支付返利的义务是否独立于向入住商户收取提成的权利；本平台是否承担信用风险；提成和返利的规则是否均由本平台主导制定，是否均基于事先明示的规则；等等。

提问人：幽灵天皇 时间：2017-02-11 13:53:05
陈老师您好，目前掌握的合同等信息来看，向消费者、分销商支付的返利是独立于商户收取提成的，即不管是在哪个商户消费的，只要是下一级消费者的消费，上一级消费者都能拿到返利，返利的规则和提成都是平台制定的，这种情况下，用全额法还是净额法更合适？

回答人：chenyiwei
我理解总额法更合适。但企业担心的税前扣除凭证问题也是现实问题。建议企业与主管税务机关沟通。

提问人：跨度防护 时间：2018-07-04 19:56:39
陈版，返利计入销售费用还是营业成本呢？

回答人：chenyiwei
销售方应冲减收入，不计入销售费用或营业成本。